---
title: "Multiplot"
output:
  html_document:
    df_print: paged
    toc: yes
    number_sections: true
    toc_float: true
    toc_depth: 2
date: "`r format(Sys.time(), '%d %B, %Y')`"
author: Hanna Helgeland
---

Denne filen er stjålet fra produktkatalog TEST. Kommentert ut et par ting hvor Hanna bruker filer lagret lokalt.
Hele greia er nå kjørbar, og lager et plott for Stavanger i nederste chunk.


```{r setup, include=FALSE}
knitr::opts_chunk$set(echo = FALSE, warning = FALSE, message = FALSE)
options(scipen = 2)
options(digits = 2)
```


```{r echo=FALSE, message=FALSE, warning=FALSE}
library(tidyverse)
library(knitr)
library(kableExtra)
library(stringr)
library(cowplot)
library(ggbeeswarm)
library(readxl)
```

<br>

## Data

```{r}
# Orgdata
file <- "F:/Forskningsprosjekter/PDB 2455 - Helseprofiler og til_/PRODUKSJON/PRODUKTER/KUBER/FRISKVIK_BYDEL/2020/GODKJENT/2020-02-25-17-37/INAKT_UNGDATA_2020-01-30-15-07.csv"
filename <- basename(file)

inakt <- read_delim(file, delim = ";") %>% 
  separate(AAR, into = c("AAR_num"), extra = "drop", remove = FALSE) %>% 
  mutate(GEO = as.integer(GEO),
         AAR_num = as.integer(AAR_num))

```


GEO navn
```{r}
# kom_navn <- read_delim("../00_data/121219_kommunenummer_og_kommunenavn_per01012020.csv", delim = ";",
#                        locale = locale(encoding = 'ISO-8859-15')) %>% 
#   rename(navn = Kommunenavn)
# fylke_navn <- read_delim("../00_data/fylkesnavn.csv", delim = ";",
#                        locale = locale(encoding = 'ISO-8859-15')) %>% 
#   filter(!navn %in% c("Jan Mayen", "Svaldbard"))
# 
# geonavn <- rbind(kom_navn, fylke_navn, data.frame(GEO = 0, navn = "Hele landet"))

stednavn <- read_delim("F:/Forskningsprosjekter/PDB 2455 - Helseprofiler og til_/Masterfiler/2021/Stedsnavn_SSB_TIL_GRAFER_Unicode.csv", delim = ";") %>% 
  select(GEO, Sted)

stednavn_GEO_BKFL <- stednavn %>% 
  separate(GEO, into = "fylke", sep = 2, extra = "drop", remove = FALSE) %>% 
  separate(GEO, into = "kommune", sep = 4, extra = "drop", remove = FALSE) %>% 
  mutate(fylke = ifelse(Sted == "Oslo", "301", fylke),
         fylke = ifelse(GEO > 30000 & GEO < 100000, "301", fylke),
         kommune = ifelse(GEO > 30000 & GEO < 100000, "301", kommune)) %>%  # Oslo fylke fix
  mutate(kommune = as.integer(kommune),
         fylke = as.integer(fylke)) %>% 
  mutate(land = 0,
         kommune = ifelse(kommune < 100, NA, kommune))

# write_delim(stednavn_GEO_BKFL, "../00_data/stednavn_GEO_BKFL.csv", delim = ";")
```


Filnavn: <geo>_<plassering>_tema.png
F.eks 1106_6_tema.png

[10.29] Bjørnæs, Steinar
    N:/Helseprofiler_Rapportgenerator/Folkehelseprofiler/Importfiler/PROD/Kommune/Figurer/Temafigurer


## Metrics

```{r}
inakt

inakt %>% 
  count(AAR)

inakt %>% 
  count(KJONN)

inakt %>% 
  count(ALDER)
```

## wrangling - preprosessing

legge til stedsnavn
```{r}
inakt_pp <- inakt %>% 
  mutate(GEO_type = case_when(nchar(GEO) %in% c(5,6) ~ "bydel",
                              nchar(GEO) == 4 ~ "kommune",
                              nchar(GEO) == 2 ~ "fylke",
                              GEO == 0 ~ "land"),
         plotorder = case_when(GEO_type == "land" ~ 0,
                               GEO_type == "fylke" ~ 1,
                               GEO_type == "kommune" ~ 2,
                               GEO_type == "bydel" ~ 3)) %>% 
  mutate(GEO = as.integer(GEO)) %>% 
  left_join(stednavn_GEO_BKFL, .)

```


trekke ut bydeler, samt relaterte kommuner, fylke og landstall. 
```{r}
bydelsdata <- data.frame(kommune = c(301, 1103, 4601, 5001),
                         fylke = c(301, 11, 46, 50))
bydelsdata

inakt_bydel <- inakt_pp %>% 
  filter(GEO == 0 | GEO %in% bydelsdata$kommune | GEO %in% bydelsdata$fylke | GEO_type == "bydel")
```

siste tilgjengelig årgang (av de 3. siste)
```{r}
recent_year <- inakt_bydel %>% 
  filter(AAR_num >= 2017,
         GEO_type == "bydel") %>% 
  group_by(kommune, AAR_num) %>% 
  summarise(mean = mean(RATE, na.rm = TRUE)) %>% 
  group_by(kommune) %>% 
  filter(!is.na(mean)) %>% 
  select(-mean)



```


```{r}
jointable <- inakt_bydel %>%
  filter(GEO_type == "bydel") %>% 
  mutate(plotid = kommune) %>% 
  select(plotid, GEO, fylke, kommune, land) %>% 
  unique() %>% 
  rename(bydel = GEO) %>% 
  gather(key = GEO_type, value = GEO, bydel:land) %>% 
  arrange(plotid) %>% 
  unique() %>% 
  left_join(., recent_year, by = c("plotid" = "kommune")) %>% 
  select(-GEO_type)

# jointable for regular type plots with bydel, kommmune, fylke, land bars side by side
# jointable <- inakt_bydel %>%
#   filter(GEO_type == "bydel") %>% 
#   mutate(plotid = GEO) %>% 
#   select(plotid, GEO, fylke, kommune, land) %>% 
#   unique() %>% 
#   #separate(GEO, into = c("fylke", "drop"), remove = FALSE, sep = 2) %>% 
#   rename(bydel = GEO) %>% 
#   gather(key = GEO_type, value = GEO, bydel:land) %>% 
#   arrange(plotid)


inakt_plot <- inakt_pp %>% 
  left_join(jointable, ., by = c("GEO", "AAR_num"))
inakt_plot  
```



## Multiplot - bydel, kommune (by), fylke, hele landet

```{r}
dir.create("inakt")
```

```{r}

colors <- c("land" = "dodgerblue4", "fylke" = "olivedrab3", "kommune" = "steelblue", "bydel" = "skyblue")

plots <- inakt_plot %>% 
  #filter(plotid < 1150) %>%  
  split(.$plotid) %>% 
  map(~ggplot(., aes(x = fct_reorder(Sted, RATE), y = RATE, fill = GEO_type, group = GEO)) +
            geom_bar(stat = "identity", width = 0.6) +
            geom_text(aes(label = round(RATE,1)), 
                    nudge_y = 3, size = 3.8) +
            geom_text(aes(label = paste0("(Ungdata ", AAR_num, ")")),
                    x = Inf, y = Inf, hjust = "inward", vjust = 3,
                    check_overlap = TRUE,
                    size = 3.2, color = "grey30") +
            scale_fill_manual(values = colors) +
            expand_limits(y = 100) +
            theme_cowplot() +
            theme(legend.position = "none",
                axis.title.x = element_blank(),
                axis.text.x = element_text(angle = 45, hjust = 1)) +
            geom_text(aes(label = filename), 
                    x = Inf, y = Inf, vjust = "inward", hjust = "inward", 
                    size = 2.3, color = "grey80") +
            labs(y = "Andel (prosent), standardisert"))
paths <- stringr::str_c("inakt_", names(plots), ".png")

#pwalk(list(paths, plots), ggsave, path = "res/inakt")

pwalk(list(paths, plots), ~ggsave(filename = .x, plot = .y, height = 4, width = 5, path = "inakt"))

```


## testing
```{r fig.height=5, fig.width=8}
colors <- c("land" = "dodgerblue4", "fylke" = "olivedrab3", "kommune" = "steelblue", "bydel" = "skyblue")

inakt_plot %>% 
  filter(plotid == 1103) %>% 
  mutate(plotname = paste(filename, " (", AAR_num, ")")) %>% 
  #mutate(GEO_type = case_when(Sted == "Hele landet" ~ "land",
  #                            Sted == "Oslo" ~ "fylke",
  #                            TRUE ~ "bydel")) %>% 
  ggplot(aes(x = fct_reorder(Sted, RATE), y = RATE, fill = GEO_type)) +
          geom_bar(stat = "identity", width = 0.6) +
          geom_text(aes(label = round(RATE,1)), 
                    nudge_y = 3, size = 3.8) +
          geom_text(aes(label = paste0("(Ungdata ", AAR_num, ")")),
                    x = Inf, y = Inf, hjust = "inward", vjust = 3,
                    check_overlap = TRUE,
                    size = 3.2, color = "grey30") +
          scale_fill_manual(values = colors) +
          expand_limits(y = 100) +
          theme_cowplot() +
          theme(legend.position = "none",
                axis.title.x = element_blank(),
                axis.text.x = element_text(angle = 45, hjust = 1)) +
          geom_text(aes(label = filename), 
                    x = Inf, y = Inf, vjust = "inward", hjust = "inward", 
                    size = 2.8, color = "grey70") +
          labs(y = "Andel (prosent), standardisert")
#ggsave("res/inakt/bydel/Stavanger.png")
```

