---
title: "Gjennomføring etter utdanning (proxy for sysselsatte)"
output:
  html_document:
    df_print: paged
    toc: yes
    toc_float: true
    toc_depth: 2
date: "`r format(Sys.time(), '%d %B, %Y')`"
author: Hanna Helgeland
---

```{r setup, include=FALSE}
knitr::opts_chunk$set(warning = FALSE, message = FALSE, echo = FALSE)
#options(scipen = 2)
options(digits = 2)
options(scipen=999)
```

```{r echo=FALSE, message=FALSE, warning=FALSE}
#Start with clear environment
rm(list = ls())

# install pacman - a tool for easy installing and loading the other required packages
if (!require("pacman")) install.packages("pacman")

# use pacman to install - if needed, and load packages
pacman::p_load(tidyverse, cowplot, Hmisc, ggpubr, scales, ggbeeswarm)

```

FHP Figur 3 i påvente av tall på sysselsatte

Figur 3: 
Sysselsetting etter kjønn eller utdanningsnivå (ønsker gjerne innspill til om det vil fungere med begge deler)
-	Bør vi sammenlikne med landet her eller kun internt i kommunen mellom kjønn og/eller utdann?


## Functions

local functions:
  specify_decimal()
  %notin%
  select_prikk()
  map_levels()
  minmax()
```{r}
source("C:/Users/HANN/OneDrive - Helsedirektoratet/R_local/00_scripts/local_functions.R")
```


C:/Users/HANN/OneDrive - Helsedirektoratet/
O:/Prosjekt/FHP/


## Data

GEO
Jointable
recent year
```{r}
stednavn_GEO_BKFL <- read_delim("C:/Users/HANN/OneDrive - Helsedirektoratet/R_local/00_data/stednavn_GEO_BKFL_GEO2024.csv", delim = ";")

jointable <- read_delim("C:/Users/HANN/OneDrive - Helsedirektoratet/R_local/00_data/jointable_multiplot_BYDEL.csv", delim = ";")

```


KUBER

```{r}
file <- "O:/Prosjekt/FHP/PRODUKSJON/PRODUKTER/KUBER/STATBANK/STATBANK_2026/SYSSELSATTE_UTDANN_1_2026-02-06-09-17.csv"

syssel <- read_delim(file, delim = ";", locale = locale(encoding = 'ISO-8859-15')) %>% 
  separate(AAR, into = c("AAR_start", "AAR_end"), sep = "_", remove = FALSE) %>% 
  mutate_at(c("GEO", "AAR_start", "AAR_end"), as.integer) %>% 
  left_join(., stednavn_GEO_BKFL)

syssel_data <- gsub(".csv", "", basename(file))

```

Hdir colors
```{r}
hdirpink3 <- "#7C145C"
hdirpink2 <- "#DBB5ED"
hdirpink1 <- "#FCF3F9"
hdiryellow3 <- "#FFBF00"
hdiryellow2 <- "#FFE187"
hdiryellow1 <- "#FFF9E6"

hdirblue2b <- "#048eb7"
hdirblue_f4 <- "#047FA4"

hdirfarge1 <- "#025169"
hdirfarge2 <- "#0069E8"
hdirfarge3 <- "#7C145C"
hdirfarge4 <- "#047FA4"
hdirfarge5 <- "#C68803"
hdirfarge6 <- "#38A389"
hdirfarge7 <- "#6996CE"
hdirfarge8 <- "#366558"
hdirfarge9 <- "#BF78DE"
hdirfarge10 <- "#767676"

```

https://designsystem.helsedir.no/0410c9e94/p/736ae4-farger
```{r}
hdirblue3 <- "#025169"
hdirblue2 <- "#047FA4"
hdirblue1 <- "#8CE2FD"
hdirblue1b <- "#9ce0f5"
hdirblue1c <- "#83cfe6"
fhiblue1b <- "#65ADC3"
hdirgreen3 <- "#366558"
hdirgreen2 <- "#95DBCA"
hdirgreen2b <- "#78d1bb"
hdirgreen_f6 <- "#38A389"
hdirgreen1b <- "#c5e9df"
hdirgreen1c <- "#dff7f0"
hdirgreen1d <- "#cff3e9"
hdirgreen1 <- "#EBF5F2"
hdirwhite <- "#FFFFFF"

fhigrey <- "#A9B7BF"

colors_4 <- c(fhiblue1b, hdirblue3, hdirgreen2b, hdirgreen3)
colors_4_KB <- c(fhigrey, "#646c70", fhiblue1b, hdirblue3)

show_col(c(colors_4_KB,
         colors_4), ncol = 4)

show_col(c(fhigrey, hdirfarge10, fhiblue1b, hdirblue3,
           fhigrey, "#646c70", fhiblue1b, hdirblue3,
           fhigrey, "#5b615e", fhiblue1b, hdirblue3,
           fhigrey, "#42635a", fhiblue1b, hdirblue3,
           fhigrey, hdirgreen3, fhiblue1b, hdirblue3),
         ncol = 4)
#646c70
```


# Data prep

filtering

```{r}
syssel %>% 
  map_levels()
```

```{r}
syssel_prep <- syssel %>% 
  filter(ALDER == "20_66",
         STILLINGSANDEL == "HELDELTID_TOT",
         AAR_end == max(AAR_end)) %>% 
  mutate(KJONN_tekst = case_when(KJONN == 0 ~ "Kjønn samlet",
                                 KJONN == 1 ~ "Menn",
                                 KJONN == 2 ~ "Kvinner",
                                 ),
         UTDANN_text = case_when(UTDANN == 0 ~ "Total",
                              UTDANN == 1 ~ "Grunnskole",
                              UTDANN == 2 ~ "Videregående",
                              UTDANN == 3 ~ "Høyere \nutdanning",
                              UTDANN == 4 ~ "Uoppgitt")) %>% 
  filter(UTDANN %in% c(1:3))

```

```{r}
syssel_plot <- left_join(jointable, syssel_prep) %>% 
  filter(GEO_type %in% c("land", "bydel", "kommune")) %>% 
  mutate(prikk = ifelse(is.na(MEIS), 3, NA_real_)) %>% 
  mutate(group = interaction(reorder(Sted, plotorder), reorder(KJONN_tekst, desc(KJONN)), sep = "\n"),
         ) %>% 
  mutate(plotid = ifelse(grepl("^301", plotid), paste0("0", plotid), plotid)) # ensure 6 digit Oslo geo code,
            # ensure 4 digit Oslo geo code

map_levels(syssel_plot, notshow = "group")
```

missing
```{r}
syssel_prep %>% 
  filter(GEO_type == "bydel") %>% 
  group_by(KJONN, UTDANN) %>% 
  count(SPVFLAGG)
```

```{r}
syssel_plot %>% 
  filter(GEO_type == "bydel",
         SPVFLAGG > 0)
```


```{r}
syssel_prep %>% 
  group_by(UTDANN_text) %>% 
  minmax()
```



# PLOT

## Test kommune 

```{r fig.height=5, fig.width=7}

x_text_size <- 12
y_text_size <- 11.5
axis_title_size <- 14
legend_size <- 12
stripsize <- 14
ymax <- 100
ylab <- "Andel standardisert (prosent)"
kildelab <- "Kilde: SSB"
colors_4_KB <- c(fhigrey, "#4c5357", fhiblue1b, hdirblue3)

theme_OVP <- theme_cowplot() +
    theme(legend.position = "bottom",
          legend.text = element_text(size = legend_size),
          legend.margin=margin(t=-6),
          axis.title.x = element_blank(),
          axis.text.x = element_text(size = x_text_size,
                                     #angle = 45, hjust = 1,
                                     ),
          axis.text.y = element_text(size = y_text_size),
          axis.title.y = element_text(size = axis_title_size),
          strip.background = element_blank(),
          strip.text = element_text(size = stripsize),
          line = element_blank(),
          axis.ticks.y = element_line(color = "grey50"),
          panel.border = element_rect(fill = NA, color = "grey50"),
          plot.caption = element_text(hjust=c(0,1), size = c(5,8)),
          plot.margin = margin(t = 2, r = 5, b = 2, l = 5),
          panel.background = element_rect(color = "white"), 
          )

misstext <- "Manglende eller anonymiserte tall"

do_plot <- function(data, include_missing = FALSE) {  # default is missing FALSE, no need to speficy
    
  highest_plotorder <- data %>% filter(plotorder == max(plotorder)) %>% pull(Sted)

    p <- data %>% 
    filter(KJONN > 0,
           UTDANN > 0) %>% 
    ggplot(aes(x = reorder(UTDANN_text, UTDANN), 
               y = MEIS,
               fill = reorder(group,plotorder),
               
               )) +
    geom_col(aes(label = round(MEIS, 0),
               ),
             width = 0.7,
             position = position_dodge2(preserve = "single")) +
    scale_fill_manual(values = c(colors_4_KB)) +
    #scale_alpha_manual(values = c(0.5,1)) +
    geom_text(aes(label = round(MEIS, 0)),
              vjust = -0.6,
              position = position_dodge(0.7),
              size = 4,
              ) +
    scale_x_discrete(expand = expansion(mult = c(0.25, 0.25))) +
    scale_y_continuous(breaks = seq(0,100,10),
                       limits = c(0,100), expand = expansion(mult = c(0, 0))) +
    coord_cartesian(ylim = c(0,100),
                    #xlim = c(1,3),
                    clip = "off") +
  theme_OVP +
    labs(y = ylab,
         caption = c(syssel_data, kildelab),
         fill = "") +
    guides(alpha = FALSE) +
    facet_grid(~reorder(Sted, plotorder), scales = "free", space = "free")
  
   
   # If missing values should be visualized, add these layers
  if (include_missing) {
    p <- p +
      geom_point(aes(y = prikk,
                     group = reorder(group, plotorder)), 
                     #group = reorder(Sted, plotorder)), 
                 color = "black", size = 4.1,
                 position = position_dodge(width = 0.7),
                 show.legend = FALSE) +
       geom_text(data = data %>% filter(Sted == highest_plotorder),
              aes(label = misstext,
                     group = group),
                 x = 2,
                 y = 97,
                 size = 3.9,
                 check_overlap = TRUE,
                 inherit.aes = FALSE) +
       geom_point(data = data %>% filter(Sted == highest_plotorder),
              aes(group = group),
                  x = 0.75, y = 96.5,
                  size = 4,
                  inherit.aes = FALSE)
  }
  
  return(p)
}

syssel_plot %>% 
  filter(GEO_type %in% c("bydel", "kommune"),
         ) %>% 
  filter(plotid == "030101") %>% 
  do_plot(., include_missing = FALSE)

syssel_plot %>% 
  filter(GEO_type %in% c("bydel", "kommune"),
         ) %>% 
  filter(plotid == 110308) %>% 
  do_plot(., include_missing = TRUE)

#ggsave("plots/syssel_UTDANN_KJONN_kommune.png", height = 5, width = 7, bg = "White")
```



# MISSING

PLOT HIRARCHY
1. No missing - plot all UTDANN + all kjønn
2. If missing >= 3 kjønn - plot kjønn with prikk

```{r}
missing <- select_prikk(syssel_plot, GEO_type = "bydel")
missing
```


# MULTIPLOT

```{r}
dirname <- "Figur3_BYDEL_gråblå"
figposnr <- "4"

res_dir <- paste0("plots/", dirname)
dir.create(res_dir, recursive = TRUE)

# Plot Level 1 - Plot kjønn - no missing
plots_1 <- syssel_plot %>% 
  filter(GEO_type %in% c("bydel", "kommune"),
         ) %>% 
  filter(!plotid %in% missing) %>%
  split(.$plotid) %>% 
  map(~do_plot(.x, include_missing = FALSE))

# Plot Level 2 - Plot kjønn - Kjønn missing
plots_2 <- syssel_plot %>% 
  filter(GEO_type %in% c("bydel", "kommune"),
         plotid %in% missing) %>%  
  split(.$plotid) %>% 
  map(~do_plot(.x, include_missing = TRUE))


# Combine both lists of plots
#all_plots <- c(plots_5)
all_plots <- c(plots_1, plots_2)

# Generate file paths using `outdir` and `figposnr`
paths <- stringr::str_c(names(all_plots), "_", figposnr, "_tema", ".png")

# Save plots
pwalk(list(paths, all_plots), ~ggsave(filename = .x, plot = .y, 
                                      height = 5, width = 7, dpi = 200, bg = "white", 
                                      path = res_dir))
length(plots_1)
length(plots_2)

length(plots_1)+length(plots_2)

length(all_plots)
```

